【裁判字號】    97,聲判,77
【裁判日期】    971027
【裁判案由】    聲請交付審判
【裁判全文】
臺灣臺中地方法院刑事裁定              97年度聲判字第77號
聲  請  人  甲○○
即告訴人
代  理  人  楊俊彥律師
被      告  乙○○
上列聲請人因告訴被告背信等案件，不服臺灣高等法院臺中分院
檢察署檢察長駁回再議之處分（97年度上聲議字第1510號），聲
請交付審判，本院裁定如下：
    主    文
聲請駁回。
    理    由
一、按告訴人之告訴，係以使被告受刑事訴追為目的，是其陳述
    是否與事實相符，仍應調查其他證據以資審認，最高法院52
    年臺上字第1300號著有判例。再按新修正刑事訴訟法第258
    條之1規定告訴人得向法院聲請交付審判，係新增對於「檢
    察官不起訴或緩起訴裁量權」制衡之一種外部監督機制，法
    院僅就檢察官所為不起訴或緩起訴之處分是否正確加以審查
    ，以防止檢察機關濫權，依此立法精神，同法第258條第3項
    規定法院審查聲請交付審判案件時「得為必要之調查」，其
    調查證據之範圍，自應以偵查中曾顯現之證據為限；而同法
    第260條對於不起訴處分已確定或緩起訴處分期滿未經撤銷
    者得再行起訴之規定，其立法理由說明該條所謂不起訴處分
    已確定者，包括「聲請法院交付審判復經駁回者」之情形在
    內，是前述「得為必要之調查」，其調查證據範圍，更應以
    偵查中曾顯現之證據為限，不得就告訴人新提出之證據再為
    調查，亦不得蒐集偵查卷以外之證據，否則，將與刑事訴訟
    法第260條之再行起訴規定，混淆不清，亦將使法院兼任檢
    察官而有回復「糾問制度」之虞。再依此立法精神，法院就
    聲請交付審判案件之審查，應以審酌告訴人所指摘不利被告
    之事證未經檢察機關詳為調查斟酌，或不起訴處分書所載理
    由違背經驗法則、論理法則及證據法則為限，且法院裁定交
    付審判，即如同檢察官提起公訴使案件進入審判程序，是法
    院裁定交付審判之前提，尚必須偵查卷內所存證據已符合刑
    事訴訟法第251條第1項規定「足認被告有犯罪嫌疑」，應由
    檢察官提起公訴之情形，亦即該案件已經跨越起訴門檻，否
    則，縱或法院對於檢察官所認定之基礎事實有不同判斷，但
    如該案件仍須另行蒐證、偵查始能判斷應否交付審判者，因
    交付審判審查制度並無如同再議救濟制度得為發回原檢察官
    續行偵查之設計，法院仍應依同法第258條之3第2項前段規
    定，以聲請無理由裁定駁回，合先敘明。
二、次按告訴人不服上級法院檢察署檢察長或檢察總長認再議為
    無理由而駁回之處分者，得於接受處分書後10日內委任律師
    提出理由狀，向該管第一審法院聲請交付審判。法院認為交
    付審判之聲請不合法或無理由者，應駁回之，刑事訴訟法第
    258條之1、第258條之3第2項前段分別定有明文。本件聲請
    人以被告涉犯背信罪嫌，向臺灣臺中地方法院檢察署檢察官
    提出告訴，經該署檢察官於97年7月7日以97年度偵字11562
    號為不起訴處分，聲請人不服，聲請再議，經臺灣高等法院
    臺中分院檢察署檢察長於97年8月20日以97年度上聲議字第1
    510號認再議之聲請無理由予以駁回。聲請人甲○○於97年9
    月5日收受該駁回再議處分書，並於法定期間內即97年9月15
    日委任楊俊彥律師向本院聲請交付審判等事實，業經本院調
    閱臺灣臺中地方法院檢察署97年度他字第669號、97年度偵
    字第11562號、臺灣高等法院臺中分院檢察署97年度上聲議
    字第1510號等卷證審認無誤，其聲請交付審判自合於法定程
    式。再本件交付審判之聲請，係由聲請人甲○○就臺灣高等
    法院檢察署檢察長97年度上聲議字第1510號處分書駁回甲○
    ○再議之聲請部分為聲請交付審判，是本件僅就甲○○告訴
    乙○○背信之部分為處理，亦應指明。
三、本件聲請人即告訴人甲○○之告訴意旨略以：
（一）系爭座落臺北市○○段○○段第20385地號及其上建物門
      牌臺北市士林區○○○路338巷23號8樓之房地（下稱系爭
      房地），自始為告訴人甲○○向建設公司所承購，房屋部
      分並於79年9月以甲○○名義辦理建物第一次所有權登記
      ；嗣因甲○○之保證債務，致系爭房地遭債權人查封拍賣
      ，甲○○即委由從事代標及墊款業務之代書張文彥，於89
      年11月15日以其名義買回後，依甲○○之指示於同年12月
      12日借用訴外人江登照名義辦理登記，又於92年6月5日借
      名登記於被告乙○○名下，前開等過戶移轉登記均委由張
      文彥辦理，乙○○於96年6月間告知因積欠他人債務，恐
      遭查封拍賣，要求將系爭房地辦理過戶，為此甲○○商得
      舅媽藍楊雪桂同意，以其名義辦理移轉登記，有士林地政
      事務所異動索引表可查。
（二）系爭房地始終為告訴人甲○○所有，僅係借用乙○○等人
      名義辦理登記，亦有下列事證：(1)甲○○自80年7月20日
      即已遷入，並實際住居於系爭房地，未曾搬離，有戶籍謄
      本、管理費、瓦斯費、電費等繳款收據足稽。(2)系爭房地
      迄今之房屋稅及地價稅，悉數由甲○○繳納，並執有繳款
      收據；即使由乙○○名義移轉登記給藍楊雪桂時，亦是由
      甲○○繳納土地增值稅及房屋契稅，亦有收據可憑。(3)系
      爭房地借用乙○○名義登記後，銀行貸款利息即由甲○○
      以匯款方式，匯入承辦貸款之臺新銀行北臺中分行乙○○
      帳戶繳納，前2年僅繳利息，第3年開始本息攤還；嗣後過
      戶在藍楊雪桂名下，向合作金庫林口分行貸款，清償原臺
      新銀行、渣打銀行貸款之收據，或臺新銀行交回之借款資
      料，亦由告訴人甲○○收執。
（三）系爭房地於92年6月5日借名登記於乙○○名下時，約定乙
      ○○僅得擔任名義上登記之所有權人，而系爭房地之管理
      使用權仍屬於甲○○。被告乙○○於94年間向甲○○表示
      欲借用系爭房地向英商渣打銀行股份有限公司（下稱渣打
      銀行）貸款新臺幣（下同）100萬元使用，並且會按期清
      償貸款，甲○○基於信任，故應允被告乙○○於額度100
      萬元之範圍內可向銀行貸款。詎料，被告竟違背告訴人交
      付之任務，私下向渣打銀行貸款120萬元，且並未依約清
      償貸款，造成甲○○為了避免系爭房地遭銀行查封拍賣，
      於96年6月25日終止委託與乙○○間借名登記契約時，而
      收回系爭房地，甲○○尚為乙○○清償99餘萬元之貸款，
      受有金額99餘萬元之財產損害。
（四）被告乙○○所稱系爭房地係其所有乙節，與事實不符，被
      告主張甲○○定期匯入臺新銀行北臺中分行的款項係付他
      房租之租金乙節，並非事實，蓋系爭房地之房屋貸款部分
      ，因甲○○為真正之所有權人，故房貸部分均由甲○○處
      理，其當初與臺新銀行約定前2年只繳息，而第1年利息每
      月約21000元左右，第二年降息為約16000元，而第三年起
      則進入本息攤還，每月付約6萬元，且因計算錯誤致匯入
      利息差數百元，而補匯500元者，前開匯款單給付房貸之
      過程，告訴人均有匯款單之正本，在在證明告訴人始為系
      爭房地之真正所有權人。再依系爭房地於位於臺北市天母
      ，其出租行情不可能每月僅租金16000元，亦絕無租金由
      21000變為16000元之由多變少，再突然大增為6萬元之可
      能，在在顯示被告乙○○所述均與事實不符。又乙○○曾
      在96年4月間分兩次向甲○○借款100000元，又95年12月
      左右侵吞一條應分給告訴人的介紹費90000元，連同此次
      系爭房地於96年6月間由被告名下要過戶給藍楊雪桂時，
      乙○○因積欠臺新銀行卡債222000多元，房貸銀行臺新銀
      行強硬要求如不清償則不讓過戶，經多次要求被告應出面
      解決未果，不得已由甲○○代償，上述欠款經多次催討，
      被告始於96年l0月25日開立45萬元的本票，惟均未兌現等
      語。
四、臺灣臺中地方法院檢察署檢察官97年偵字第11562號不起訴
    處分之理由為：
（一）甲○○於偵訊中自陳其將系爭房地借名登記予被告時，乃
      是基於信賴關係，並無其他證人等語；其後又改稱：此事
      有臺新銀行之襄理在場可資證明等語；嗣又改稱：借名登
      記時係由其與被告通電話，並無其他證人等語；末又以書
      狀補陳：有代書張文彥可資證明等語。而證人張文彥到庭
      陳稱：系爭房地由江登照名義改為乙○○名義時，是由甲
      ○○出面找伊承辦，並表示該房地係其所有，並非江登照
      所有，要和乙○○做買賣；嗣後伊和甲○○2人獨處時，
      甲○○表示該房地只是要暫時登記到乙○○名下；但正式
      簽約時，甲○○和乙○○都沒有提到本件是借名登記，而
      是直接簽訂買賣契約等語。此外，告訴人甲○○僅能提出
      管理費、瓦斯費、電費等收據記載其名；而房地繳款書、
      地價稅繳款書收據、土地增值稅及房屋稅繳款收據等雖記
      載被告之名，卻由其保管；被告多次匯款予其等匯款單執
      據等，作為本件房地係借名登記之證據。然由證人張文彥
      之證述，尚難認定本件房地係由甲○○借名登記予被告；
      而管理費、瓦斯費、電費等收據記載何者之姓名，亦與該
      房地之所有權歸屬無涉，遑論房地繳款書、地價稅繳款書
      收據由誰保管；至被告有匯款予甲○○之紀錄，亦僅能表
      示被告與告訴人甲○○間有金錢往來，不能以此推論本件
      房地係借名登記。
（二）雖藍楊雪桂於偵訊中證稱：該屋地確係甲○○用被告之名
      義借名登記，且被告曾於96年5月間表示希望能將該屋地
      返還甲○○等語。然藍楊雪桂係甲○○之舅母，此有甲○
      ○於97年2月27日提出之刑事補充告訴理由狀可按；且藍
      楊雪桂又對被告提出本件詐欺告訴，是藍楊雪桂之證言憑
      信性如何，實堪疑慮。再被告亦提出告訴人甲○○每月繳
      付之租金紀錄、甲○○前因積欠被告債務而過戶本件房地
      之借款資料等，有被告於臺新銀行之交易明細表、甲○○
      簽立之借款契約書、借款投資契約書、本票、支票等在卷
      可稽，尤徵系爭房地當是甲○○因積欠被告債務而過戶予
      被告，非僅係借名登記甚明。
（三）此外，復查無其他積極證據足認被告有何背信之犯行，揆
      諸首揭說明，應認其罪嫌不足。
五、臺灣高等法院臺中分院檢察署以97年上聲議字第1510號駁回
    聲請人再議聲請之理由略以：本件背信部分系爭房地倘如聲
    請人甲○○所指價值高達1800萬元以上，然甲○○始終未能
    提出確切之書面事證以證明系爭房地確係借名登記予被告之
    詳情及細節，自難遽予推翻原先被告因買賣契約而登記為所
    有權人之事實。是既無證據可資證明被告為借名登記人，自
    難遽認被告有何背信之犯行。原檢察官以被告乙○○之背信
    罪嫌不足，而為不起訴處分，核無不合。聲請人執詞聲請再
    議，尚非可採，其再議之聲請為無理由等語。
六、本件聲請交付審判意旨略以：不起訴處分既採信被告所辯，
    認定系爭房地是聲請人積欠被告債務而過戶予被告，而非借
    名登記云云，則系爭房地價值在1,800萬元以上，原不起訴
    處分並未查明聲請人即告訴人甲○○究竟有無積欠被告債務
    ？所積欠之債務總額為何？扣除貸款後系爭房地價值為何？
    債務與房地總值是否相符？遽即認係聲請人抵償債務而過戶
    ，判斷事實已然違背經驗及論理法則。又不起訴處分認定系
    爭房地為聲請人因積欠債務而過戶予被告，其理由無非為被
    告提出聲請人每月繳付之租金紀錄，以及提出因積欠被告債
    務而過戶系爭房地之借款資料（借款契約書、借款投資契約
    書、本票及支票等)；然該被告所提出之所謂每月繳付租金
    紀錄，乃為臺新銀行之交易明細表，係聲請人借用被告名義
    登記系爭房地所有權及辦理貸款，而每月匯款至被告臺新銀
    行帳戶用以扣繳以其名義在該行貸款之利息或本息，並非繳
    納租金之用；此除由匯入帳戶後，均直接扣抵利息或本息足
    以明悉外，該貸款係前2年繳息不還本，第3年開始本息攤還
    ，因此第1年每月匯入繳息21000元，第2年降息後，每月匯
    入繳息16000元，於第3年開始，甫每月匯入本息攤還6萬餘
    元，故如為給付租金，則何以數額會相差如此懸殊？又何以
    房屋稅、地價稅均由聲請人繳納並持有收據，原偵查程序並
    未見調查，實有違證據法則。尤其聲請人從未簽具任何契約
    書或本票、支票交予被告向其借款，被告所提出之文件或票
    據是否為真？內容為何？與被告辯稱是因聲請人積欠債務而
    將系爭房地過戶之理由是否可採？檢察官於偵查中，就該被
    告所提出之契約書或票據，並未提示予聲請人，亦未以此詢
    問聲請人或命提出說明，足見所為不起訴處分或駁回再議之
    處分，其調查證據程序明確違法。本件聲請人雖未能提出書
    面事證以證明系爭房地係借名登記予被告，但觀諸聲請人於
    偵查中提出之其他事證，以及被告於偵查中均無法說明其再
    過戶給藍楊雪桂之承辦代書為何人、有無或如何簽立過戶文
    件、相關費用及稅賦如何負擔、以及原有貸款又如何清償等
    情，已足以證明系爭房地絕非被告所有；尤其系爭房地價值
    1,800萬元以上，前已敘明，扣除以被告名義辦理之臺新及
    渣打銀行貸款後，至少尚值780餘萬元，而被告僅欠藍楊雪
    桂0000000元，被告辯稱以系爭房地抵償藍楊雪桂之債務云
    云，顯非實在；檢察官於偵查中更曾質問被告，抵償之債務
    金額為何？被告始終支吾其詞未能回答，益見系爭房地並非
    被告所有，被告僅係被借名登記之人；偵查程序以未提出書
    面事證為由，遽認難以推翻被告假買賣契約登記為所有權人
    之事實，亦有消極不適用證據法則之違法。綜上，被告辯稱
    為系爭房地之所有權人，並稱以系爭房地辦理貸款，無須徵
    得聲請人同意，已明顯涉有背信犯行，原偵查遽認被告罪嫌
    不足，予以不起訴處分，並駁回聲請人再議之聲請，其所列
    之理由均已違背證據法則云云。
七、經查，原不起訴處分書及再議駁回處分，認定尚難遽之推翻
    被告為系爭房地登記為所有權人之事實，固非無據。惟查：
    被告乙○○雖於偵訊時指稱：臺北市○○○路的系爭房地是
    我的，不是甲○○信託登記在我名下。（你於94年時有向渣
    打銀行貸款有無經甲○○同意？）這房子本來是我的，我不
    用經甲○○同意。（為何在96年6月25日把房子過給藍楊雪
    桂？）因為我欠藍楊雪桂錢，所以跟甲○○沒有關係。後來
    我把房子過給藍楊雪桂，就由她繼續付貸款，大約抵了50幾
    萬（他卷第12頁）……當時甲○○住在那邊，但是我沒有租
    約，但甲○○有按月把租金匯入我的戶頭（他卷第24頁）…
    …每月租金是2萬元，可是我和甲○○之間一直有借貸關係
    ，所以他每月連同租金匯給我……我有欠甲○○錢約30多萬
    ，另外欠藍楊雪桂200多萬，所以甲○○提議要我把房子過
    給藍楊雪桂（他卷第93頁）云云，堅指其為系爭房屋之所有
    人、系爭房地登記於其名下並非信託登記，甲○○係因租賃
    關係繼續居住於系爭房地，其後更因抵償債務再將系爭房地
    移轉所有權於藍楊雪桂，矢口否認有告訴意旨所指之背信行
    為，並提出臺新銀行乙○○帳戶（帳號：00000000000000號
    帳戶，下稱乙○○臺新銀行帳戶）存摺影本及土地買賣移轉
    契約書，證明系爭房地確實因買賣而移轉至被告名下，及聲
    請人確有按期匯款租金至其帳戶內等情，然查：
（一）系爭房地早於79年9月27日因買賣關係而登記於告訴人甲
      ○○名下，並於89年11月15日由張文彥因拍賣取得所有權
      ，並於同年12月12日移轉登記於江登照名下，而於92年6
      月5日移轉登記於乙○○名下，再於96年6月25日移轉登記
      於藍楊雪桂名下，此有臺北市士林地政事務所系爭房地異
      動索引1份（他卷第30至35頁）在卷可稽，是告訴人甲○
      ○於補充告訴理由狀內（他卷第27頁）指稱系爭房地係因
      遭查封拍賣而委由代書張文彥買回，借用訴外人江登照名
      義辦理登記等情，即非無據。而參諸性質上屬私人文件之
      系爭房地相關房屋稅（同卷51、52、54頁）、地價稅（同
      卷53、57頁）之繳款書，於登記於被告乙○○名下之期間
      ，其繳納義務人固亦變更為被告，然告訴人竟能於訴訟上
      提出，參諸聲請人提出（聲請日期為97年2月26日）之戶
      籍謄本（他卷第36頁），可知聲請人迄至告訴為止，其戶
      籍長年設定於系爭房地之門牌地址。再觀告訴人提出之陽
      明松境社區守望相助管理委員會各項費用收據9紙（名義
      人為甲○○，日期涵蓋91年6月14日至97年2月13日）、陽
      明山瓦斯股份有限公司瓦斯費收據5紙（日期涵蓋82年5月
      至97年1月28日）、臺灣電力公司電費收據4紙（日期涵蓋
      81年6月至97年2月），堪認系爭房地自92年6月5日移轉登
      記於被告乙○○名下起，迄至96年6月25日再移轉登記於
      藍楊雪桂名下為止，其間確由聲請人甲○○就系爭房屋為
      現實上之使用，亦屬明確。從而，系爭房屋既均告訴人使
      用，且相關房屋稅單據均由告訴人持有，是告訴人指稱系
      爭房地係信託登記於被告名下，亦非全無可能。
（二）再查，由甲○○匯入乙○○臺新銀行帳戶之款項用途觀之
      ：
    1.系爭房地由張文彥拍得後，於89年12月12日移轉於江登照
      名下，而同日設定建物他項權利於中華商業銀行股份有限
      公司，再於92年6月5日移轉於乙○○，並於同日設定建物
      他項權利於臺新國際商業銀行股份有限公司，並於同年月
      16日因清償而塗銷中華商銀之建物他項權利，此有前揭士
      林地政事務所異動索引1份（同卷第32至34頁）在卷可稽
      ，而乙○○於92年6月5日以系爭房地為擔保，以房屋借款
      委託代償前順位借款之方式，向臺新商銀貸款950萬元，
      並以貸得款項，清償江登照以系爭房地為前順位擔保，向
      臺中商銀貸得款項（至92年6月10日止尚未償還之本息共
      計9,419,684元），此有借款借據暨約定書、約定書、動
      撥申請書、不動產使用切結書、乙○○同意書、清償確認
      程序表、乙○○金額950萬元本票暨本票授權書（同卷85
      至88頁）各1份在卷可稽，而與前揭士林地政事務所系爭
      房地異動索引表之記載相符，應認無誤。而觀前揭乙○○
      同意書（同卷第88頁）明載「本人同意就本人於貴行開立
      帳戶00000000000000內，按本借款之每期應繳納之本息…
      …授權由貴行逕行提領轉帳繳付」等語，即知該貸款係授
      權由前揭乙○○臺新銀行帳戶內，就應繳納之費用、到期
      之本金及利息債權為扣繳，合先敘明。
    2.告訴人甲○○提出之匯款執據共29筆，並詳述貸款利息繳
      納之細節（同卷第117頁），並提出匯款執據共29紙（同
      卷61-83頁）為憑；其中前19筆係匯入乙○○臺新銀行北
      臺中分行00000000000000號帳戶（為資區別，下稱乙○○
      臺新北臺中帳戶），其餘10筆即匯入乙○○臺新銀行南屯
      分行00000000000000號帳戶（即前揭乙○○提出存摺之帳
      戶，下稱乙○○臺新南屯帳戶）內；而觀乙○○提出之臺
      新南屯帳戶存摺（同卷97頁），其中記載於92年6月10日
      轉帳21476元，核諸前揭同意書（同卷第88頁）明載「因
      本借款所代墊之費用及貴行為反應合理資金成本所生之費
      用共計新臺幣元貳萬壹仟肆佰柒拾陸元」等語，可知前揭
      存摺92年6月10日之轉帳即此筆費用甚明；而該存摺並記
      載其後有5筆「放款扣帳」、「轉帳支取」項目，金額均
      為20,583元，核諸前揭動撥申請書（同卷第86頁）明載該
      筆金額950萬元借款，其第1期至第24期之固定年利率為2.
      6%，是其每月應繳之利息即為20,583元無訛（計算式：借
      得款項金額乘以年利率，再除以12個月，即950萬*0.026/
      12=20583.33），再依前述，乙○○臺新銀行南屯分行帳
      戶本是該筆貸款還款之扣繳帳戶，是本此存摺所載「放款
      扣帳」、「轉帳支取」即屬臺新銀行扣取款項，亦甚明確
      。
    3.雖被告辯稱：告訴人匯入款項係支付使用系爭房地之租金
      云云，惟由乙○○臺新南屯帳戶存摺觀之，該帳戶扣取之
      款項載明「轉帳支取」者，亦載明轉帳之帳戶為乙○○臺
      新北臺中帳戶，再觀諸甲○○自95年4月20日起即按月匯
      入乙○○臺新南屯帳戶之金額由18,000元至59,000 元不
      等，並多於同日即「轉帳支取」相近之金額，是可知甲○
      ○所匯入之款項，無論係匯入乙○○臺新北臺中分行帳戶
      ，抑或匯入乙○○臺新南屯分行帳戶，均為清償該臺銀銀
      行貸款之利息或本金債務，再參以倘係支付租金，衡情每
      月租金數額竟有差異達數倍之情形，亦與常情相違，是告
      訴人所述，尚非不可採信。
（三）被告雖再辯稱：系爭房地因抵押債務而僅餘200萬元價值
      ，並以之抵銷告訴人對於被告之債務云云，並提出借款契
      約書、借款投資契約書、本票、退票理由單、支票為憑（
      同卷108至115頁），然系爭房地之現值約為1,800餘萬元
      ，被告並未就欠款之金額細節及債務如何抵銷為解釋。再
      觀諸乙○○以系爭房地而為擔保，向臺新商銀行貸得之95
      0萬元，係屬房屋借款委託代償前順位借款，即以貸得款
      項清償江登照以系爭房地為前順位擔保，向臺中商銀貸得
      款項（至92年6月10日止尚未償還之本息）等情，此有乙
      ○○同意書、清償確認程序表（同卷88頁）各1份在卷可
      稽，而與前揭士林地政事務所系爭房地異動索引表之記載
      相符，應認屬實；然該950萬元貸款之利息、本金，均為
      聲請人所按期繳納，已如前述，是倘如被告所言，告訴人
      將系爭房地所有權移轉於被告以折抵200餘萬元之債務，
      則系爭貸款之本金、利息債務，自應隨同系爭房地移轉，
      而由被告所繼受甚明，而貸款之本息倘仍由告訴人繼續繳
      納，是無異以價值1,800餘萬元之系爭房地，抵銷僅200餘
      萬元之債務，此實為常理之所無。從而，告訴人指稱系爭
      房地係借名登記於被告，被告並未取得系爭房地之所有權
      情事，亦非無據。
八、但查，縱系爭房屋之所有權人如告訴人主張係其所有，惟告
    訴人就「曾同意被告於94年間借用系爭房地向英商渣打銀行
    貸款100萬元使用，惟被告竟逾越授權之範圍，貸款120萬元
    ，且並未依約償還債務，致告訴人受99餘萬元之損害，而認
    被告之行為構成背信罪」乙節，除告訴人之指訴外，並未提
    出任何證據證明被告有逾越授權範圍，再參以100萬元與120
    萬元之差異尚非甚鉅，衡情告訴人倘已同意被告辦理100萬
    元貸款，顯見2人間確有相當交情，被告復有貸款金額達120
    萬元之需要，實無僅向告訴人要求貸款100萬元而實際逾越
    授權範圍20萬元之必要，其盡可請告訴人同意貸款120萬元
    ，是告訴人之指訴亦難採信，則告訴人之指訴既無其他積極
    證據足資佐證，自難以之認定被告有逾越授權範圍之背信行
    為；至被告縱未依約償還債務，亦屬嗣後之民事上之債務不
    履行之問題，並無證據證明被告於貸款之初，即有意不償還
    債務，以損害告訴人，是本院自難僅因告訴人聲請交付審判
    意旨之指訴，即為交付審判之裁定。換言之，本件並無存在
    「卷內所存證據已足認定被告有犯罪嫌疑，應由檢察官提起
    公訴」之情形，是本件應仍依刑事訴訟法第258條之3第2項
    前段規定，認聲請人之聲請經核為無理由，應予駁回。
九、依刑事訴訟法第258條之3第2項前段，裁定如主文。
中    華    民    國    97    年    10    月    27    日
                       臺灣臺中地方法院刑事第十庭
                           審判長法  官  黃家慧
                                 法  官  黃賢婷
                                 法  官  陳玉聰
以上正本證明與原本無異。
不得抗告。
                                 書記官  陳靖騰
中    華    民    國    97    年    10    月    27    日


司法院資訊處製作；財團法人民間司法改革基金會備份。
